# 请教陈版主，无偿划转是否确认损益

提问人：renpc0428 时间：2022-11-23 15:37:31
A和B公司原同属财政下属企业，无股权关系。 2014 年B公司增资 1 亿元，应财政指定该增资股权由A公司持有。A公司持有B公司股权后，由于符合权益法核算的条件，按照权益法核算。 2022年 7 月，财政做出决定，将A公司持有B公司的股权无偿划转给C公司。此时，A公司账面上对B公司的股权按权益法核算后剩余 6000 万元，该 4000 万的减少全部为被投资单位损益变动所致，匹配A公司的投资收益科目。
请问，此时A公司账务处理是处理 1 （假设资本公积可以足额冲减）
借：资本公积 6000 万
贷：长期股权投资-B公司 6000 万
还是处理 2 （假设资本公积可以足额冲减）
借：资本公积 1 亿
贷：长期股权投资-B公司 6000 万
贷：投资收益 4000 万
抑或是其他账务处理？

回答人：chenyiwei
应为第一种处理方案，按照划转时点该项长期股权投资账面价值冲减权益。不能将前期已确认的投资损失通过损益转回。